臺灣高等法院臺南分院刑事判決　　　　　　　九十三年度上易字第二二二號　　Ｇ
　　　上　訴　人
　　　即　被　告　乙　○　○
右上訴人因竊盜案件，不服臺灣嘉義地方法院九十二年度易字第四○○號中華民國九
十三年三月三十一日第一審判決（起訴案號：臺灣嘉義地方法院檢察署九十二年度偵
字第三四九一號），提起上訴，本院判決如左：
      主      文
上訴駁回。
      事      實
一、乙○○前曾多次犯竊盜案件，最近一次民國九十一年間所犯竊盜罪，經臺灣雲林
    地方法院判處有期徒刑四月（起訴書誤載為四年），得易科罰金確定，於九十二
    年一月十四日易科罰金執行完畢，仍不知悔改，復意圖為自己不法之所有，於九
    十二年四月四日下午一時五分四十多秒許，騎乘車號ＦＶ５─５１０號機車，行
    駛至嘉義市○區○○路七五號「鳳滿自助餐」前停放，見甲○○○騎乘之車號Ｌ
    ＸＬ─８１６號機車停放上開自助餐店門前，遂徒手竊取林邱蕙莪所有置於機車
    置物箱內之現金新臺幣（下同）十六萬元、支票簿一本、印章二個、信用卡一張
    、提款卡四張、健保卡三張及國民身分證一張，得手後即騎乘機車離開現場。經
    警據報調閱嘉義市南開宮及宣信街二處路口之監錄器影像而查獲上情。
二、案經嘉義市警察局第二分局報請臺灣嘉義地方法院檢察署檢察官偵查起訴。
      理      由
一、訊據上訴人即被告乙○○對於其於九十二年四月四日下午一時五分四十多秒許，
    騎乘ＦＶ五─五一○號機車經過宣信街及和平路，當天穿著如監視錄影光碟片所
    拍攝同日下午一時八分四秒所示。被害人林邱蕙莪有失竊如被害報告單所示之物
    品。其當天行進之路線如犯罪行進路線圖所示之事實不爭執，惟否認有竊盜犯行
    ，辯稱：錄影光碟中的人不是我，我不知道被害人甲○○○被偷了什麼東西，我
    被照到的是在宣信街的錄影帶，我是從南邊要回家，但照片中的人是從東邊來的
    ，我經過的路線與影帶中歹徒的路線不同云云。
二、經查：
（一）被害人於右揭時、地被竊置於其所有車號ＬＸＬ─８１６號機車置物箱內之現
      金十六萬元、支票簿一本、印章二個、信用卡一張、提款卡四張、健保卡三張
      及國民身分證一張等情，業經被害人於警訊時、偵查中及原審審理時指訴甚明
      ，並有被害報告單一份、職務報告書一份及監視器攝影光碟片翻拍之現場與遭
      竊相片十張附於警卷可資佐證。至於被害人於警訊時指稱其被竊現金十六萬元
      （見警卷第九頁背面），於偵查中則指稱其被竊現金二十萬元（見偵查第十一
      頁），參諸被害人出具之被害報告單（見警卷第十一頁）所載為十六萬元，應
      以被竊十六萬元為可採。
（二）經原審當庭勘驗南開宮及宣信街口監視器攝影光碟各一片結果：
  １、勘驗南開宮監視器攝影光碟結果：於ＶＣＤ顯示時間一點五分二二秒出現一男
      子停下深色機車，該男子穿著深色外套，白色領子外翻，內著白色Ｔ恤，中間
      有圖案，著短褲，頭戴深色安全帽，下車後，至被害人機車右側翻開坐墊後蓋
      下，往前看，又再次從該機車左側翻開坐墊，拿取坐墊下之物品，於一點六分
      十八秒騎機車離去。
  ２、勘驗宣信街口監視器攝影光碟結果：被告（當庭自承）於一點八分四秒經過該
      路口（宣信街），騎乘深藍色機車，身穿深色外套，白色領子外翻，內著白色
      Ｔ恤，中間有圖案，著短褲，頭戴深色安全帽，沒有上扣。
  ３、比對上開兩攝影光碟勘驗結果，南開宮至宣信街時間差距約二分鐘，與實際路
      程相符，此並有警繪路線圖一份附於警卷（第十一頁）可考，且南開宮攝影光
      碟中竊取被害人物品之男子衣著特徵更與宣信街口所攝得被告影像完全相符，
      尤以深色外套之白色領口外翻及內著白色Ｔ恤之中間圖案等更為灼然，難謂巧
      合，足見被害人上開物品為被告所竊取。
（三）被告就當時其行蹤，先於警訊時供稱：當時其在家裡睡覺，看電視，對南開宮
      攝影光碟影像中男子是否為其，其不知道等語（見警卷第一頁至第二頁背面）
      ；嗣於偵查中改稱：當時其有駕車經過「鳳滿自助餐」前買東西，但並未停放
      在店門前等語（見偵查卷第二一頁）；於原審訊問時則稱：其當時沒有經過嘉
      義市○○路（按「鳳滿自助餐」在體育路），其從其家出來（中正路）騎向和
      平路出去，到垂楊路買東西，後來走宣信街，從和平路回家等語（見原審卷第
      十九頁），其前後所供均有不符，其顯然在脫卸竊盜罪責。
（四）被告請求傳訊證人即鳳滿自助餐老闆丙○○，證明證人丙○○曾看過竊賊，惟
      證人丙○○於本院審理時證稱：「被告問：你有無在分局指認我？答：我是自
      助餐店的老闆，當時客人的東西被偷，我和我老婆就去分局看口卡片指認，但
      沒有指認任何人，也有調取錄影帶。」「檢察官問：本案你剛剛所說的錄影帶
      是架設在體育路店門口的錄影帶或是架設在宣信街口的監視錄影帶？答：架設
      在體育路七十一號店門口的錄影帶。」「檢察官問：當時你把錄影帶重新複製
      提供給警方，勘驗的情形如何？答：我提供母帶給原來裝設監視器的廠商，然
      後翻拍，供被害人指認，影帶只看得到形體，沒有看到面貌，所以當時無法明
      確指認出被告。」「檢察官問：翻拍的錄影帶你有提供給警方嗎？答：有。」
      「檢察官問：當時影帶中男子的穿著如何？答：他戴一頂安全帽，過了那麼久
      顏色我不太記得了，我只知道他有一點肚子，穿何衣服我不記得了。」「檢察
      官問：後來本案如何查出被告？答：我不知道。「檢察官問：影帶中有照出被
      害人機車失竊的過程？答：有照出竊賊敲打機車的過程。」「被告問：你有無
      去分局指認我？答：之前我有去分局指認口卡片，但不敢確定是誰。」等語（
      見本院卷九十三年六月十七日審判筆錄），證人丙○○雖未明確指認竊賊為被
      告，惟從上開兩攝影光碟比對結果，南開宮攝影光碟中竊取被害人物品之男子
      衣著特徵與被告於原審坦承於宣信街口監視器所攝得男子確實為被告影像完全
      相符，已如前述，證人丙○○之證言，尚難作為有利被告認定之證據。又被告
      請求傳訊被害人甲○○○當庭指認，因事證已明，本院認無此必要。
（五）綜上所述，被告確有竊取被害人上開物品之犯行，其所辯無非卸責之詞，不足
      採信，事證明確，被告之犯行堪以認定。
二、核被告所為，係犯刑法第三百二十條第一項之普通竊盜罪。又被告曾因竊盜案件
    ，經臺灣雲林地方法院判處有期徒刑四月確定，於九十二年一月十四日易科罰金
    執行完畢，有臺灣嘉義地方法院檢察署被告刑案資料查註紀錄表一份附於偵查卷
    及臺灣高等法院被告全國前案紀錄表一份附於本院卷可稽，於五年以內再犯本件
    有期徒刑以上之罪，為累犯，應依刑法第四十七條之規定加重其刑。
三、原審以被告事證明確，適用刑法第三百二十條第一項、第四十七條、罰金罰鍰提
    高標準條例第一條前段之規定，並審酌被告正值壯年，竟思不勞而獲，竊取他人
    財物與其犯罪之動機、目的、手段、被害人所受損害及被告犯後否認犯行，毫無
    悔意等一切情狀，以被告為累犯，判處被告有期徒刑一年二月，認事用法並無違
    誤，量刑亦妥適。被告上訴否認犯罪，為無理由，應予駁回。
據上論結，應依刑事訴訟法第三百六十八條，判決如主文。
本案經檢察官吳萃芳到庭執行職務。
中    華    民    國      九十三      年      六      月      二十八    日
                                  臺灣高等法院臺南分院刑事第三庭
              審判長法官  陳    義    仲
                                            法官  楊    子    莊
                                            法官  陳    清    溪
右正本證明與原本無異。
不得上訴。
                                      法院書記官  尤    乃    玉
中    華    民    國      九十三      年      六      月     二十九     日
附錄本案論罪科刑法條全文：
刑法第三百二十條第一項：
意圖為自己或第三人不法之所有，而竊取他人之動產者，為竊盜罪，處五年以下有期
徒刑、拘役或五百元以下罰金。
